臺灣桃園地方法院刑事判決           100年度審易字第2356號
公  訴  人  臺灣桃園地方法院檢察署檢察官
被      告  蕭良正
上列被告因毒品危害防制條例案件，經檢察官提起公訴（100 年
度毒偵字第3049號、第4443號及第4878號），被告於準備程序進
行中，就被訴事實為有罪之陳述，經本院告知簡式審判程序意旨
，並聽取當事人之意見後，本院裁定依簡式審判程序審理，判決
如下：
    主  文
蕭良正施用第二級毒品，累犯，處有期徒刑玖月；又施用第二級
毒品，累犯，處有期徒刑玖月，扣案之第二級毒品甲基安非他命
（驗餘淨重零點壹壹壹公克）及用以包裝上開毒品之包裝袋壹個
沒收銷燬之；又施用第二級毒品，累犯，處有期徒刑玖月。應執
行有期徒刑貳年，扣案之第二級毒品甲基安非他命（驗餘淨重零
點壹壹壹公克）及用以包裝上開毒品之包裝袋壹個沒收銷燬之。
    事  實
一、蕭良正前於民國88年間因施用毒品案件，經本院以88年度毒
    聲字第7444號裁定送觀察、勒戒後，因認無繼續施用毒品之
    傾向，於88年12月30日執行完畢釋放出所，並經臺灣桃園地
    方法院檢察署檢察官以88年度毒偵字第1955號為不起訴處分
    確定；復於前揭經觀察、勒戒執行完畢釋放後5 年內之89年
    間，因連續施用毒品案件，經本院以89年度易字第1908號判
    決判處有期徒刑6 月確定。另於96年間因施用毒品案件，經
    本院以96年度審易字第755 號判決判處有期徒刑8 月確定；
    復於97年間因施用毒品案件，經臺灣臺南地方法院以97年度
    易字第2077號判決判處有期徒刑7 月確定，並與前開有期徒
    刑8 月接續執行，於98年12月10日期滿執行完畢。詎其猶不
    知悔改，分別為下列犯行：
（一）於100 年6 月5 晚間8 時許，在其位於桃園縣大園鄉○○
      路○段183 巷89之5 號住處，基於施用第二級毒品甲基安
      非他命之犯意，以玻璃球燒烤之方式施用甲基安非他命1
      次。嗣於同年月7 日晚間7 時10分許，因其為毒品調驗人
      口，經警通知到所並同意採集尿液送驗，結果呈甲基安非
      他命陽性反應。
（二）於100 年6 月13日（起訴書誤載為9 日）某時，在其上址
      住處，另基於施用第二級毒品甲基安非他命之犯意，以玻
      璃球燒烤之方式施用甲基安非他命1 次。嗣於同日晚間7
      時40分許，在桃園縣新屋鄉○○路○段435 號前為警盤檢
      而查獲，並扣得供其施用之第二級毒品甲基安非他命1 包
      （淨重0.121 公克，驗餘淨重0.111 公克）。
（三）於100 年7 月24日晚間8 時30分許，在其上址住處，又基
      於施用第二級毒品甲基安非他命之犯意，以玻璃球燒烤之
      方式施用第二級毒品甲基安非他命1 次，嗣於同年月25日
      晚間9 時50分許，在桃園縣平鎮市○○路南勢二段457 巷
      口，因另案通緝為警查獲，並經其同意採集尿液送驗，結
      果呈甲基安非他命陽性反應。
二、案經桃園縣政府警察局大園分局、楊梅分局及平鎮分局報請
    臺灣桃園地方法院檢察署檢察官偵查起訴。
    理  由
一、本件被告所犯係死刑、無期徒刑或最輕本刑為3 年以上有期
    徒刑以外之罪，亦非屬臺灣高等法院管轄第一審之案件，其
    於準備程序中就被訴事實為有罪之陳述，經本院告知簡式審
    判程序之旨，並聽取當事人意見後，經本院依刑事訴訟法第
    273 條之1 第1 項規定裁定進行簡式審判程序，合先敘明。
二、又本件既經本院裁定改依簡式審判程序審理，則依刑事訴訟
    法第273 條之2 、第159 條第2 項之規定，不適用傳聞法則
    有關限制證據能力及證據調查之相關規定。
三、上揭事實，業據被告於警詢、檢察官訊問、本院準備程序及
    審理時均自白不諱，復有桃園縣政府警察局大園分局被採尿
    人姓名對照表、桃園縣政府警察局楊梅分局被採尿人尿液暨
    毒品真實姓名與編號對照表、桃園縣政府警察局平鎮分局被
    採尿人尿液暨毒品真實姓名與編號對照表、正修科技大學超
    微量研究科技中心檢驗報告各1 紙及超微量尿液檢驗報告3
    紙等在卷可稽，且有扣案之甲基安非他命1 包為憑，足認被
    告前揭自白核與事實相符，可以採信。綜上，本案事證明確
    ，被告上揭犯行洵堪認定，應予依法論科。
四、核被告所為，均係犯毒品危害防制條例第10條第2 項之施用
    第二級毒品罪。被告施用第二級毒品前後非法持有第二級毒
    品之低度行為，皆為施用之高度行為所吸收，均不另論罪。
    被告所犯上開3 罪間，犯意各別，行為互殊，應予分論併罰
    。又查被告有事實欄所示科刑紀錄，有臺灣高等法院被告前
    案紀錄表1 份在卷可考，其受有期徒刑執行完畢後，5 年以
    內故意再犯本件有期徒刑以上之各罪，為累犯，均應依刑法
    第47條第1 項規定加重其刑。爰審酌被告前已因施用毒品案
    件經觀察、勒戒完畢，本應徹底戒除毒癮，詎其仍未能自新
    、戒斷毒癮，竟一再施用足以導致人體機能發生依賴性、成
    癮性及抗藥性等障礙之第二級毒品，戕害自身健康，漠視法
    令禁制，實不宜寬縱，並兼衡其犯罪之動機、目的、手段及
    其犯罪後坦承犯行，態度良好等一切情狀，分別量處如主文
    所示之刑，並定其應執行之刑，以示懲儆。至本件事實欄（
    二）扣案之第二級毒品甲基安非他命1 包（驗餘淨重0.111
    公克），係本件查獲之毒品，而包裝上開毒品之包裝袋，依
    現行檢驗方式乃以刮除方式為之，包裝袋上仍會摻殘若干毒
    品無法分離，應一體視為毒品部分，是除因鑑定用罄而滅失
    外，均應依毒品危害防制條例第18條第1 項前段規定於被告
    所犯該罪項下宣告沒收銷燬之。
據上論斷，應依刑事訴訟法第273 條之1 第1 項、第299 條第1
項前段，毒品危害防制條例第10條第2 項、第18條第1 項前段，
刑法第11條、第47條第1 項、第51條第5 款，判決如主文。
本案經檢察官白勝文到庭執行職務。
中    華    民    國   100    年    11    月    30    日
                        刑事庭    法  官  羅國鴻
以上正本證明與原本無異。
如不服本判決應於收受判決後10日內向本院提出上訴書狀，並應
敘述具體理由。其未敘述上訴理由者，應於上訴期間屆滿後20日
內向本院補提理由書( 均須按他造當事人之人數附繕本) 「切勿
逕送上級法院」。
                                  書記官  吳忻蒨
中    華    民    國   100    年    11    月    30    日
【論罪科刑法條】
毒品危害防制條例第10條
施用第一級毒品者，處六月以上五年以下有期徒刑。
施用第二級毒品者，處三年以下有期徒刑。